# 应收款核销

提问人：山野孤鹜 时间：2015-01-14 14:49:45
关于应收款项的核销，很多资料中都提到的做法是“借：坏账准备；贷：应收款项”。例：A公司有一项对B公司的应收账款 100 万元，上一会计年度按照会计政策计提了 10 万元坏账准备。本期收到法院宣布受理B公司破产的公告，B公司的破产财产分配方案在本期获得债权人会议通过，B公司应受偿 20 万元，并于本期取得了相关财产。我想请问各位的是，A公司应当如何做账务处理？ 第一种方法： （ 1 ）在破产财产分配方案获得通过时 借：资产减值损失 70 贷：应收账款坏账准备 70 （ 2 ）收到受偿财产借：应收账款坏账准备 80 银行存款 20 贷：应收账款 100
第一种方法： （ 1 ）在破产财产分配方案获得通过时 借：营业外支出 70 应收账款坏账准备 10 贷：应收账款 80
（ 2 ）收到受偿财产 借：银行存款 20 贷：应收账款 20 请问哪种处理方式更合理。有人认为按照相关资料案例应当确认资产减值损失，本人认为在有确凿证据证明发生损失时应当直接确认损失，而不是确认减值。请各位老师指点

回答人：chenyiwei
个人比较倾向于你说的第一种方法。但这两种方法对损益的影响最终一致，其实也不必过于纠结。另外，我理解你之所以关注这个问题，在很大程度上源于对营业外支出和资产减值损失是否属于非经常性损益的认定可能存在差异，因此在这种情况下，不建议对非经常性损益的认定问题作过于字面化的理解。

提问人：山野孤鹜 时间：2015-01-14 19:56:10
1.正如陈版所说，这种情况下应当将此损失界定为非经常性损益，这个可以理解。请问为什么在损失能够确定时要通过计提坏账准备同时确认资产减值损失的方式来处理，而不是直接将应收账款不能受偿的部分抵减期初已经计提的坏账准备后直接确认为营业外支出，这是让我比较纠结第地方。 2.再请教陈版一个问题，如果企业的合法债权已经由人民法院判决，要求债务人清偿，但债务人未予清偿，这种情况下是否可以要求办案律师出具说明，预计债权受偿比例，会计师按照律师意见估计受偿金额，确定坏账准备？ 3.如果企业对债务人的合法债权提起上述，法院已经受理但尚未开庭审理，此时是否可以要求办案律师出具说明，预计债权受偿比例，会计师按照律师意见估计受偿金额，确定坏账准备？ 谢谢！

回答人：chenyiwei
1 、主要考虑是损失确定和实际偿付是两个步骤，存在时间差。 2 、 3 、根据具体情况讨论其可行性，不应一概而论。